臺灣宜蘭地方法院刑事判決　　　　　　　　　　　　　九十一年度訴字第三一八號
　　公　訴　人　臺灣宜蘭地方法院檢察署檢察官
　　被　　　告　甲○○
右列被告因違反槍砲彈藥刀械管制條例案件，經檢察官提起公訴（九十一年度偵字第
一八三五號），本院判決如左：
    主  文
甲○○未經許可，無故持有可發射子彈具有殺傷力之改造玩具手槍，處有期徒刑壹年
陸月，併科罰金新台幣伍萬元，罰金如易服勞役，以新台幣玖佰元即銀元參佰元折算
壹日。
扣案之可發射子彈具有殺傷力之改造克拉克玩具手槍壹枝（含彈匣壹個，槍枝管制編
號：0000000參零捌號）、改造貝瑞塔玩具手槍壹枝（含彈匣壹個，槍枝管制
編號：0000000參零柒號），均沒收。
    事  實
一、甲○○曾因違反麻醉藥品管理條例等案件，於八十三年十一月四日入監執行，於
    八十五年三月十九日縮短刑期假釋出監，於八十五年九月九日縮刑期滿執行完畢
    （未構成累犯）。詎仍不知悔改，非意圖供犯罪所用，於九十一年七月間某日，
    在宜蘭縣羅東鎮○○○路四三六號之住處，自友人林啟宏、林士杰處取得如附表
    所示具有殺傷力可發射子彈之改造槍枝及具殺傷力之改造子彈，而無故持有之。
    嗣於九十一年七月二十二日晚間十時許，為警於上開住處房間內查獲改造之克拉
    克玩具手槍一把、制式九０子彈一顆，並經甲○○帶同警方前往該處之花園內查
    獲改造貝瑞塔玩具手槍一把，始查知上情。
二、案經宜蘭縣警察局羅東分局報請臺灣宜蘭地方法院檢察署檢察官偵查起訴。
    理  由
一、訊據被告甲○○對於於上開時地自林啟宏、林士杰處收受槍彈等情，惟矢口否認
    其有持有之犯行，辯稱：我沒有持有那把槍枝，那些槍枝及子彈是林啟宏、林士
    杰的，不是我的云云。經查，上開扣案之槍彈，係由被告之家中經警持搜索票搜
    索而取出，且其中一把手槍，係由被告親自帶同警方查出，此有搜索票、搜索經
    過及結果陳報書及現場照片四幀附卷可稽，況若被告未有持有上開槍彈之行為，
    則如何得知該槍彈所存放之地點，顯見附表所示之槍彈，確係由被告持有之中，
    此外，復有附表所示之槍彈扣案可憑，且扣案之改造克拉克九０手槍一枝，認係
由仿ＧＬＯＣＫ廠半自動手槍製造之金屬玩具手槍，更換土造金屬槍管改造而成
    之改造手槍，機械性能良好，可擊發適用子彈，認具殺傷力，而扣案之改造貝瑞
    塔手槍一枝，認係由仿ＢＥＲＥＴＴＡ廠半自動手槍製造之金屬玩具手槍，更換
    土造金屬槍管、土造金屬槍機改造而成之改造手槍，機械性能良好，可擊發適用
    子彈，認具殺傷力，而制式九０子彈一顆，認係口徑九mm制式子彈，彈底標記「
    wcc9mm10-80」，認具殺傷力，此有內政部警政署刑事警察局九十一年八月二十
    一日刑鑑字第０九一０一九八三七九號鑑驗通知書在卷可按（附於九十一年度偵
    字第一八三五號卷宗第三十一頁），核與被告甲○○於本院審理時所為之任意性
    自白相符，自堪信為真實。綜上所述，本件事證已明，被告犯行均堪認定。
二、查附表所示之槍彈，係槍砲彈藥刀械管制條例第四條第一款、第二款查禁之槍枝
    、彈藥，此有九十一年八月二十一日刑鑑字第０九一０一九八三七九號鑑驗通知
    書在卷可參，如前所述，未經許可不得無故持有。故核被告甲○○未經許可，非
    意圖供犯罪之用而無故持有附表所示改造槍彈之行為，核係犯槍砲彈藥刀械管制
    條例第十一條第四項、第十二條第四項之罪。又被告同時持有附表所示改造槍彈
    之行為，係以一持有行為觸犯數罪名，依想像競合犯之規定，依情節較重之槍砲
    彈藥刀械管制條例第十一條第四項之未經許可無故持有可發射子彈具有殺傷力之
    槍枝罪處斷。爰審酌被告持有改造槍彈，值此槍彈氾濫時機，其所為對社會有極
    高之潛在危險性，及其犯罪動機、手段、所生危害、及犯罪後態度等一切情狀，
    量處如主文所示之刑。另交付槍彈與被告之林啟宏、林士杰涉犯罪嫌部分，應由
    檢察官另行偵辦，附此說明。
三、至扣案如附表編號一、二所示之改造槍枝，係被告持有具有殺傷力之槍枝，已如
    前述，屬被告因本件犯罪持有之違禁物，均依刑法第三十八條第一項第一款宣告
    沒收。至扣案之制式子彈一顆，雖認具殺傷力，惟業經試射擊發，爰不予宣告沒
    收，附此敘明。
據上論斷，應依刑事訴訟法第二百九十九條第一項前段，槍砲彈藥刀械管制條例第十
一條第四項、第十二條第四項，刑法第十一條前段、第五十五條、第三十八條第一項
第一款，罰金罰鍰提高標準條例第一條前段，判決如主文。
本案經檢察官賴慶祥到庭執行職務。
中        華        民        國    九十一    年    十    月    三十    日
               臺灣宜蘭地方法院刑事第一庭
                                    審判長法  官    林  明  山
                                          法  官    辜  漢  忠
                                          法  官    鄭  貽  馨
右正本證明與原本無異。
如不服本判決，應於判決送達後十日內向本院提出上訴狀( 應附繕本 )。
                                          書記官    陳  憲  文
中        華        民        國    九十一    年    十    月   三十一   日
附錄論罪法條
槍砲彈藥刀械管制條例第十一條第四項
未經許可，持有、寄藏或意圖販賣而陳列第一項所列槍枝者，處一年以上七年以下有
期徒刑，併科新台幣七百萬元以下罰金。
槍砲彈藥刀械管制條例第十二條第四項
未經許可，持有、寄藏或意圖販賣而陳列子彈者，處五年以下有期徒刑，併科新台幣
三百萬元以下罰金。
附表
編號    名稱                    管制編號                 是否具殺傷力
一      改造克拉克玩具手槍一枝  0000000000                是
二      改造貝瑞塔玩具手槍一枝  0000000000                是
三      制式九０子彈一顆      是
